臺灣臺中地方法院刑事判決
110年度易字第2418號
公  訴  人  臺灣臺中地方檢察署檢察官
被      告  王鵬華




上列被告因竊盜案件，經檢察官提起公訴（110年度偵緝字第145
6號、110年度偵字第33188號、110年度偵字第35740號、110年度
偵緝字第1457號），本院判決如下：
    主    文
王鵬華犯如附表編號1至4所示之罪，各處如附表編號1至4所示之
宣告刑及沒收。有期徒刑部分，應執行有期徒刑壹年，如易科罰
金，以新臺幣壹仟元折算壹日。
    犯罪事實
一、王鵬華意圖為自己不法之所有，基於竊盜之犯意，於民國10
    3年10月22日18時45分許，至翌日（23）日8時20分間之某時
    許，在臺中市西區博館二街與大仁街交岔口處附近（博館二
    街上近路口50公尺處），以不詳方式開啟李薏玟所有、停放
    在該處之車牌號碼00-0000號自用小客車車門，竊取李薏玟
    所有價值新臺幣（下同）4000元之MIO廠牌導航器1臺、價值
    230元之餅乾1盒得手後離去。嗣於同年月23日8時20分許，
    李薏玟發現遭竊乃報警處理，經警方進行相關跡證之採證，
    在該車右前座腳踏板上採獲生物跡證菸蒂1個，送往內政部
    警政署刑事警察局萃取DNA成分鑑驗並建檔，因王鵬華於110
    年1月間，另涉曾俊豪所有之車牌號碼000-0000號普通重型
    機車竊盜案，斯時採集王鵬華之唾液檢體，經鑑驗所獲得之
    DNA-STR與上開菸蒂所留之DNA-STR型別相符，而查悉上情【
    110年度偵緝字第1456號《原110年度偵字第30547號》】。
二、王鵬華意圖為自己不法之所有，基於竊盜之犯意，於108年1
    1月28日至同年月29日13時40分間之某時許，在臺中市○區○○
    街00號前，以不詳方式開啟林志聰所有、停放在該處之車牌
    號碼00-0000號自用小客車車門，竊取林志聰所有之零錢100
    0元得手後離去。嗣於同年月29日13時40分許，林志聰發現
    遭竊乃報警處理，經警方進行相關跡證之採證，在該車菸灰
    缸內採獲生物跡證菸蒂1個，經送往內政部警政署刑事警察
    局萃取DNA成分鑑驗並建檔，因王鵬華於110年1月間，另涉
    曾俊豪所有之車牌號碼000-0000號普通重型機車竊盜案，斯
    時採集王鵬華之唾液檢體，經鑑驗所獲得之DNA-STR與上開
    菸蒂所留之DNA-STR型別相符，而查悉上情【110年度偵緝字
    第1457號《110年度偵字第30542號》】。
三、王鵬華意圖為自己不法之所有，基於竊盜之犯意，於110年1
    月10日10時許，在臺中市○○區○○路00號前，以不詳方式，徒
    手竊取曾俊豪所有、停放在該處之車牌號碼000-0000號普通
    重型機車，供己代步使用。嗣曾俊豪發現機車遭竊報警處理
    ，並將在上開地點，拾獲王鵬華遺留之背包1個（內有毛帽《
    帽子》1頂、寶特瓶1瓶、及眼鏡、湯匙等物），交予臺中市
    政府警察局霧峰分局扣案，另經警方調閱相關監視器攝錄影
    像，發現王鵬華頭帶毛帽（帽子）、身揹背包竊取上開機車
    之身影，並於同年月14日10時許，在臺中市○區○○○街000號
    前尋回該失竊機車（已發還曾俊豪領回），同時將上開毛帽
    （帽子）內側及寶特瓶瓶口各採樣之微物棉棒，送往內政部
    警政署刑事警察局萃取DNA成分鑑驗結果，與王鵬華唾液檢
    體之DNA-STR型別相符，而查悉上情【110年度偵字第33188
    號】。
四、王鵬華意圖為自己不法之所有，基於竊盜之犯意，於110年9
    月5日5時38許，在臺中市○區○○街00巷0號旁人行道上，竊取
    江欣曄所有、置放在其停放該處車牌號碼000-000號普通重
    型機車前置物籃之皮夾1個（內有金融卡1張、信用卡3張、
    駕照2張及零錢若干）得手後，將之藏放在其身揹、印有愛
    迪達圖案之白色背包內離去。嗣江欣曄發現皮夾遭竊而報警
    處理，經警方調閱相關監視器攝錄影像分析比對，始循線查
    獲上情【110年度偵字第35740號】。
五、案經曾俊豪訴由臺中市政府警察局霧峰分局；江欣曄訴由臺
    中市政府警察局第一分局；暨臺中市政府警察局第一分局、
    第二分局報告臺灣臺中地方檢察署檢察官偵查起訴。
    理    由
壹、程序部分：
一、本案被告王鵬華所犯均係屬刑事訴訟法第376條第2款所列刑
    法第320條之竊盜罪，本院爰依刑事訴訟法第284條之1之規
    定行獨任審判。
二、按被告以外之人於審判外之言詞或書面陳述，除法律有規定
    者外，不得作為證據；被告以外之人於審判外之陳述，雖不
    符刑事訴訟法第159條之1至同條之4之規定，而經當事人於
    審判程序同意作為證據，法院審酌該言詞陳述或書面陳述作
    成時之情況，認為適當者，亦得為證據。當事人、代理人或
    辯護人於法院調查證據時，知有刑事訴訟法第159條第1項不
    得為證據之情形，而未於言詞辯論終結前聲明異議者，視為
    有前項之同意，刑事訴訟法第159條第1項、第159條之5分別
    定有明文。查本判決所引用之各項據以認定事實之傳聞證據
    ，被告及檢察官於本院言詞辯論終結前，均不爭執而未曾聲
    明異議，本院審酌該等言詞及書面陳述作成時之情況，並無
    出於非任意性或不正取供，或違法或不當情事，且客觀上亦
    無不可信之情況，堪認為適當，揆諸前開說明，依法均有證
    據能力。又傳聞法則乃對於被告以外之人於審判外之言詞或
    書面陳述而為之規範。本案判決以下引用之非供述證據，固
    無刑事訴訟法第159條第1項規定傳聞法則之適用，然經本院
    於審理時依法踐行調查證據程序，與本案待證事實具有自然
    之關聯性，且無證據證明係公務員違法取得之物，依法自得
    作為證據。
貳、實體部分：
一、訊據被告固坦承有於上開時、地，開啟被害人李薏玟所有前
    揭自用小客車之車門，進入車內拿取物品；騎乘告訴人曾俊
    豪所有前揭普通重型機車離去；及拿取告訴人江欣曄所有、
    放置於前揭普通重型機車置物籃內之皮夾1個等情，惟矢口
    否認有何竊盜犯行，辯稱：車牌號碼00-0000號自用小客車
    以前是我部下的車子，被害人李薏玟是我部下的眷屬，我是
    用一種軍用感應器打開車門，要拿老花眼鏡、零錢等，這是
    我部下要拿給我的東西；我對車牌號碼00-0000號自用小客
    車沒有印象；車牌號碼000-0000號普通重型機車是我所有，
    當初告我的人也承認機車不是他的；皮夾是我部下眷屬的，
    部下說要換機車，我才去拿東西云云（見本院卷第159至160
    頁、第163至165頁）。經查：
(一)被害人李薏玟於103年10月22日18時45分許，將其所有之車
    牌號碼00-0000號自用小客車，停放在臺中市西區博館二街
    與大仁街交岔口處附近（博館二街上近路口50公尺處），嗣
    於翌日（23）日8時20分許，被害人李薏玟前往上開地點，
    欲駕駛上開自用小客車離去時，發現其車內價值4000元之MI
    O廠牌導航器1臺、價值230元之餅乾1盒遭人竊取，遂報警處
    理等情，業經證人即被害人李薏玟於警詢時證述在卷（見11
    0偵30547卷第57至59頁），並有臺中市政府警察局第一分局
    刑案現場勘察報告（含刑案現場照片14張）、臺中市政府警
    察局第一分局民權派出所受理刑事案件報案三聯單、第一分
    局民權所偵辦1023專案偵查職務報告書各1份在卷可稽（見1
    10偵30547卷第67至77頁、第81頁、第83頁）。嗣經警方進
    行相關跡證之採證，在上開車牌號碼00-0000號自用小客車
    右前座腳踏板上採獲生物跡證菸蒂1個，送往內政部警政署
    刑事警察局萃取DNA成分鑑驗並建檔後，因被告另於110年1
    月間，另涉告訴人曾俊豪所有之車牌號碼000-0000號普通重
    型機車竊盜案，斯時採集被告之唾液檢體，經鑑驗所獲得之
    DNA-STR與上開菸蒂所留之DNA-STR型別相符等情，亦有前揭
    刑案現場勘察報告（含刑案現場照片14張）、勘查採證同意
    書（見110偵30547卷第67至77頁）、臺中市政府警察局110
    年8月6日中市警鑑字第1100058224號鑑定書各1份在卷可考
    （見110偵30547卷第63至65頁、第67至77頁），是被告確有
    侵入被害人李薏玟所有之上開自用小客車無訛。又本案卷內
    並無任何事證足資認定被告與被害人李薏玟之間，具有任何
    特殊關係或關聯性，被告空言辯稱被害人李薏玟為其部下眷
    屬云云，毫無實據。被告與被害人李薏玟既互不相識，且無
    何仇恨糾紛，被害人李薏玟當無虛偽陳述而誣陷被告之理，
    足認被害人李薏玟前揭指訴情節，應可信實，被告有以不詳
    方式，開啟上開自用小客車車門，竊取被害人李薏玟所有之
    MIO廠牌導航器1臺、餅乾1盒等情，堪認屬實。
(二)被害人林志聰於108年11月29日13時40分前之某時許，將其
    所有之車牌號碼00-0000號自用小客車，停放在臺中市○區○○
    街00號前，嗣於108年11月29日13時40分許，被害人林志聰
    發現其車內曾有人抽煙，將煙蒂丟棄於車內，且車內零錢10
    00元遭人竊取，遂報警處理等情，業經證人即被害人林志聰
    於警詢時證述在卷（見110偵30542卷第53至55頁），並有臺
    中市政府警察局第二分局刑案現場勘察報告（含刑案現場照
    片9張）1份（見110偵30542卷第65至73頁）在卷可稽。經警
    方進行相關跡證之採證，在該車菸灰缸內採獲生物跡證菸蒂
    1個，經送往內政部警政署刑事警察局萃取DNA成分鑑驗並建
    檔後，因被告於110年1月間，另涉告訴人曾俊豪所有之車牌
    號碼000-0000號普通重型機車竊盜案，斯時採集被告之唾液
    檢體，經鑑驗所獲得之DNA-STR與上開菸蒂所留之DNA-STR型
    別相符等情，亦有前揭刑案現場勘察報告（含刑案現場照片
    9張）、刑案現場證物採驗紀錄表、臺中市政府警察局110年
    8月6日中市警鑑字第1100058224號鑑定書各1份在卷可考（
    見110偵30542卷第61至63頁、第75頁）。是被告確有侵入被
    害人林志聰所有之上開自用小客車無訛。復審酌本案卷內並
    無任何事證足資認定被告與被害人林志聰之間，具有任何特
    殊關係或關聯性，被害人林志聰既與被告互不相識且無怨隙
    ，當無誣陷被告之理，足認被害人林志聰前揭指訴情節，應
    可信實，被告有以不詳方式，開啟上開自用小客車車門，竊
    取被害人林志聰所有之車內零錢1000元等情，堪認屬實。
(三)被告於上開時間、地點，以不詳方式，騎乘前揭車牌號碼00
    0-0000號普通重型機車離去，嗣告訴人曾俊豪報警處理後，
    經警於110年1月14日10時許，在臺中市○區○○○街000號前，
    尋獲上開機車，並發還告訴人曾俊豪領回等情，業據被告於
    本院審理時坦承不諱（見本院卷第165頁），核與證人即告
    訴人曾俊豪於警詢時之證述相符（見110偵33188卷第61至71
    頁），並有員警職務報告書、臺中市政府警察局霧峰分局刑
    案證物採檢報告、臺中市政府警察局110年8月6日中市警鑑
    字第1100058224號鑑定書、勘查採證同意書、臺中市政府警
    察局霧峰分局扣押筆錄、扣押物品目錄表、臺中市政府警察
    局車輛尋獲電腦輸入單、贓物認領保管單各1份、員警密錄
    器影像畫面擷取照片2張、監視器錄影畫面擷取照片5張、涉
    嫌人遺留現場之背包照片2張在卷可稽（見110偵33188卷第5
    5頁、第75至77頁、第79至85頁、第86頁、第87至91頁、第9
    3頁、第95頁、第99至105頁）。又上開車牌號碼000-0000號
    普通重型機車之登記車主，係告訴人曾俊豪一節，此有臺中
    市政府警察局車輛尋獲電腦輸入單1份附卷可按（見110偵33
    188卷第93頁），足認上開被竊機車係告訴人曾俊豪所有，
    被告空言辯稱上開機車為其所有云云，毫無實據，不足為採
    信。又告訴人曾俊豪與被告互不相識，衡諸常情，在此客觀
    情狀下，告訴人曾俊豪絕無可能同意出借或交付前揭機車予
    被告使用，是被告確有以不詳方式，竊取告訴人曾俊豪所有
    之上開機車等情，堪認屬實。
(四)被告於上開時間、地點，拿取告訴人江欣曄所有、置放在其
　　車牌號碼000-000號普通重型機車前置物籃之皮夾1個等情，
    業據被告於警詢及本院審理時坦承不諱（見110偵35740卷第
    63至67頁、本院卷第165頁），核與證人即告訴人江欣曄於
    警詢時之證述相符（見110偵35740卷第69至75頁），並有員
    警職務報告書1份、現場照片5張、監視器錄影畫面擷取照片
    9張、被告衣著照片4張、臺中市政府警察局第一分局民權派
    出所受（處）理案件證明單、車輛詳細資料報表1份在卷可
    稽（見110偵35740卷第61頁、第77至93頁、第95頁、第99頁
    ）。又證人即告訴人江欣曄於警詢時證稱：我不認識監視器
    畫面中之不詳男子，亦未見過等語（見110偵35740卷第73頁
    ），被告空言辯稱該皮夾係我部下眷屬的云云，亦無其他事
    證可為稽考，足認告訴人江欣曄與被告素不相識，應無何仇
    恨糾紛，並無為虛偽陳述而構陷被告之理，則告訴人江欣曄
    之證述應可採信，被告確有於前揭時、地，徒手竊取告訴人
    江欣曄所有之皮夾1個（內有金融卡1張、信用卡3張、駕照2
    張及零錢若干），足堪認定。
(五)綜上所述，本案事證明確，被告犯行洵堪認定，均應依法論
    科。
二、論罪科刑部分：
(一)核被告就犯罪事實一至四所為，均係犯刑法第320條第1項之
    竊盜罪。
(二)被告先後4次竊盜犯行，犯意各別，行為互殊，應分論併罰
    。
(三)被告前因竊盜等案件，經本院以103年度易字第501號判決判
    處有期徒刑6月確定，於103年7月23日執行完畢；以103年度
    易字第2569號判決判處有期徒刑7月、7月，應執行有期徒刑
    1年1月確定，於106年12月13日縮短刑期執行完畢；經臺灣
    屏東地方法院以108年度聲字第864號裁定應執行有期徒刑8
    月確定，於108年8月30日執行完畢；經臺灣臺北地方法院以
    109年度聲字第1527號裁定應執行有期徒刑6月確定，嗣於10
    9年11月2日因徒刑執行完畢出監等情，有臺灣高等法院被告
    前案紀錄表1份在卷可按，是被告於上開有期徒刑執行完畢
    後，5年內故意再犯本案有期徒刑以上之上開4罪，均為累犯
    ，又上開累犯案件與被告本案犯行同為竊盜案件，足見被告
    經該累犯案件處罰後再犯本案件，有刑罰反應力薄弱情形，
    且具特別惡性，應依刑法第47條第1項規定，均加重其刑。
(四)爰以被告之責任為基礎，審酌：⒈被告不思合法獲取財物，
    率爾竊盜，侵害被害人李薏玟等人之財產法益，守法觀念淡
    薄，行為殊值非難。⒉被告始終未坦承犯行，亦未賠償被害
    人李薏玟等人所受損害，犯後態度上無從為有利於被告之認
    定。⒊被告本案各次竊盜犯行之所生實害情形。⒋被告已有多
    次竊盜前科紀錄，再次違犯本罪4罪（累犯部分不重複評價
    ），此有臺灣高等法院被告前案紀錄表為憑，量刑自不應輕
    縱；⒌被告自陳具高中畢業學歷、以臨時工為業、家庭經濟
    狀況貧寒（見本院卷第166頁、110偵33188卷第57頁）等一
    切情狀，分別量處如附表編號1至4所示之刑，並均諭知易科
    罰金之折算標準；暨定其應執行之刑，並諭知易科罰金之折
    算標準。
三、沒收部分：
(一)按犯罪所得，屬於犯罪行為人者，沒收之。前二項之沒收，
    於全部或一部不能沒收或不宜執行沒收時，追徵其價額。刑
    法第38條之1第1項前段、第3項定有明文。查，被告竊得之
    前述MIO廠牌導航器1臺、餅乾1盒、零錢1000元、皮夾1個等
　　，為其本案之犯罪所得，且上開物品均未扣案，爰依上揭規
    定，於各該罪刑項下，宣告沒收及諭知追徵。
(二)本案被告就犯罪事實三部分所竊得之車牌號碼000-0000號普
    通重型機車，業已發還告訴人曾俊豪領回，依刑法第38條之
    1第5項之規定，自無庸宣告沒收或追徵其價額。
(三)本案被告就犯罪事實四部分所竊得告訴人江欣曄皮夾內之零
    錢數額，僅依證人即告訴人江欣曄於警詢時證稱：皮夾內有
    銅板數個等語（見110偵35740卷第71頁），尚無法證明被告
    竊得之金額為何，又無其他證據足以佐證或估算被告因本案
    竊取之具體數額，是以基於有利於被告之認定，犯罪利得既
    無從確定，自無法予以宣告沒收及追徵之。另各類證件、金
    融卡、信用卡等遭竊後，一般均會申報遺失補發，應無再供
    使用可能，上開物品沒收與否，均無妨被告罪責、刑罰預防
    目的之評價，基於訴訟經濟考量，認有欠缺刑法上之重要性
    ，爰依刑法第38條之2第3項規定，就被告竊得上開皮夾內之
    金融卡1張、信用卡3張、駕照2張等物，均不予宣告沒收或
    追徵，亦附說明。
(四)另扣案之背包1個，包含其內之毛帽《帽子》1頂、寶特瓶1瓶
    、及眼鏡、湯匙等物，雖為被告於110年1月10日10時許，行
    竊告訴人曾俊豪所有之車牌號碼000-0000號普通重型機車時
    所攜帶之物，並經員警採證調查，且得與本案卷附之監視錄
    影畫面相互參照，屬於可為證據之物而得予以扣押，惟因與
    犯罪本身尚難認為具有直接密切關係，爰不予宣告沒收。
據上論斷，應依刑事訴訟法第299條第1項前段、刑法第320條第1
項、第47條第1項、第41條第1項前段、第51條第5款、第38條之1
第1項前段、第3項，刑法施行法第1條之1第1項，判決如主文。
本案經檢察官蔣志祥提起公訴，檢察官葉芳如到庭執行職務。
中　　華　　民　　國　　111 　年　　4 　　月　　 7　　日
                  刑事第十七庭  法  官  孫藝娜
以上正本證明與原本無異。
如不服本判決應於收受判決後20日內向本院提出上訴書狀，並應
敘述具體理由；其未敘述上訴理由者，應於上訴期間屆滿後20日
內向本院補提理由書（均須按他造當事人之人數附繕本）「切勿
逕送上級法院」。
告訴人或被害人如不服判決，應備理由具狀向檢察官請求上訴，
上訴期間之計算，以檢察官收受判決正本之日起算。 
                                書記官  黃詩涵
中　　華　　民　　國　　111 　年　　4 　　月　　 7　　日
附錄本案論罪科刑法條全文：
中華民國刑法第320條
意圖為自己或第三人不法之所有，而竊取他人之動產者，為竊盜
罪，處5年以下有期徒刑、拘役或50萬元以下罰金。
意圖為自己或第三人不法之利益，而竊佔他人之不動產者，依前
項之規定處斷。
前二項之未遂犯罰之。

附表：
編號   犯罪事實                   宣告刑及沒收  1 犯罪事實欄一部分 王鵬華犯竊盜罪，累犯，處有期徒刑陸月，如易科罰金，以新臺幣壹仟元折算壹日。未扣案之犯罪所得MIO廠牌導航器壹臺、餅乾壹盒均沒收，於全部或一部不能沒收或不宜執行沒收時，追徵其價額。  2 犯罪事實欄二部分 王鵬華犯竊盜罪，累犯，處有期徒刑伍月，如易科罰金，以新臺幣壹仟元折算壹日。未扣案之犯罪所得新臺幣壹仟元沒收，於全部或一部不能沒收或不宜執行沒收時，追徵其價額。  3 犯罪事實欄三部分 王鵬華犯竊盜罪，累犯，處有期徒刑肆月，如易科罰金，以新臺幣壹仟元折算壹日。  4 犯罪事實欄四部分 王鵬華犯竊盜罪，累犯，處有期徒刑叁月，如易科罰金，以新臺幣壹仟元折算壹日。未扣案之犯罪所得皮夾壹個沒收，於全部或一部不能沒收或不宜執行沒收時，追徵其價額。